【裁判字號】    91,交易,229
【裁判日期】    920107
【裁判案由】    公共危險等
【裁判全文】
臺灣屏東地方法院刑事判決                        九十一年度交易字第二二九號
    公  訴  人  臺灣屏東地方法院檢察署檢察官
    被      告  乙○○
    被      告  丙○○
右列被告因公共危險等案件，經檢察官提起公訴（九十一年度偵字第六二九四號），
本院判決如左：
    主  文
乙○○服用酒類，不能安全駕駛動力交通工具而駕駛，處有期徒刑參月，如易科罰金
，以參佰元折算壹日。
丙○○公訴不受理。
    事  實
一、乙○○於民國九十一年十一月十七日零時許，在屏東縣東港鎮漁會與友人丙○○
    飲用啤酒後，已經有強度酩酊、意識混亂、步履蹣跚、語言不清、昏睡等酒醉症
    狀，而達不能安全駕駛動力交通工具之狀態，竟於飲畢之同日三時二十分許，駕
    駛未懸掛車牌之機車（車號ＯＺＪ─０五五號）附載丙○○離開，嗣於當日三時
    三十分許，行經屏東縣東港鎮○○○路漁會大樓前，因其酒醉注意力欠佳，未能
    安全駕駛，致逆向行駛而與適時行經該處由甲○○所駕駛車號ＶＯ─八九一七號
    自小客車對撞而肇事，乙○○受傷送醫急救並檢驗後，測得其血液酒精濃度為三
    ００ｍｇ／ｄｌ（換算呼氣中酒精濃度為每公升一‧五毫克）。
二、案經屏東縣警察局東港分局報告台灣屏東地方法院檢察署檢察官偵查起訴。
    理  由
壹、有罪部分
一、被告乙○○固坦承有於上述時地酒後逆向駕車之事實，惟矢口否認有何不能安全
    駕駛之犯行，辯稱：「我喝酒有一點點影響行車安全，但主要是人、車太多的關
    係才撞到的，觀察記錄表記載多話、情緒不穩、腳步不穩是因為車禍造成的」等
    語。經查：
（一）被告乙○○於上述時地酒後逆向行駛致與被害人甲○○肇生事故之事實，已據
      被害人甲○○指訴明確，並有被告肇事後血液酒精濃度檢驗單、道路交通事故
      調查報告表、舉發違反道路交通管理事件通知單影本、肇事現場照片數張等在
      卷可資佐證。
（二）又卷附當日四時三十分施測之觀察記錄表亦記載「被告做直線測試、平衡動作
      時腳步不穩，有多話、情緒不穩、站立不穩、說話大聲、不能安全駕駛」等情
      ，參以被告乙○○肇事後之血液酒精濃度為三００ｍｇ／ｄｌ，依據血液中酒
      精濃度與酒醉程度及呈現症狀之關係表顯示，被告乙○○已達深醉之狀態，呈
      現之症狀為強度酩酊、意識混亂、步履蹣跚、語言不清、昏睡，足證其駕駛能
      力確已受有嚴重影響，其辯稱人車太多云云，顯屬卸責之詞，不足採信。另被
      告乙○○血液中酒精濃度換算呼氣中酒精濃度為每公升一‧五毫克，依卷附酒
      精濃度與肇事率之關係表，被告乙○○之肇事率約為正常人之五十倍以上，被
      告乙○○亦因此與被害人甲○○駕駛之上開汽車發生擦撞而肇生交通事故，故
      依上所述，被告乙○○確已酒醉達於不能安全駕駛動力交通工具之程度，本件
      事證明確，被告犯行應可認定。
二、核被告所為，係犯刑法第一百八十五條之三之服用酒類，不能安全駕駛動力交通
    工具而駕駛罪。爰審酌被告素行、酒醉之程度、所發生之危險性、所生損害及其
    犯後態度，另其因本件亦有受傷等一切情狀，量處如主文所示之刑，並諭知易科
    罰金之折算標準。
貳、不受理部分
一、公訴意旨略以：被告丙○○於九十一年十一月十七日凌晨三時三十分許，因搭乘
    乙○○所騎乘之機車與甲○○發生交通事故，其急欲離去現場時，甲○○加以阻
    止，丙○○竟基於毀損之犯意，出手拉扯甲○○之衣物，造成甲○○之黃色襯衫
    破裂，足生損害於甲○○，因認其涉犯刑法第三百五十四條之毀損罪嫌。
二、按告訴乃論之罪，告訴人於第一審辯論終結前，得撤回其告訴；又告訴經撤回者
    ，法院應諭知不受理之判決，刑事訴訟法第二百三十八條第一項，及第三百零三
    條第三款定有明文。
三、查本件告訴人甲○○告訴被告丙○○毀損之案件，經檢察官提起公訴，認被告係
    犯刑法第三百五十四條之毀損罪。依同法第三百五十七條之規定，須告訴乃論。
    茲據告訴人與被告丙○○間已於審判期日當庭和解，並由告訴人撤回告訴，此有
    審判筆錄可證，依照上述說明，爰不經言詞辯論，逕為諭知不受理之判決。
據上論斷，應依刑事訴訟法第二百九十九條第一項前段、第三百零三條第三款、第三
百零七條，刑法第一百八十五條之三、第四十一條第一項前段，罰金罰鍰提高標準條
例第二條，判決如主文。
本案經檢察官趙燕利到庭執行職務。
中      華      民      國      九十二      年     一     月     七     日
                                      臺灣屏東地方法院交通法庭
                                          審判長法  官黃國永
                                                法  官林昌義
                                                法  官翁世容
右正本證明與原本無異。
如不服本判決應於收受本判決後送達後十日內向本院提出上訴書狀，其未敘述上訴理
由者，並得於提起上訴後十日內向本院補提理由書狀（均須按他造當事人之人數附繕
本 ）「切勿逕送上級法院」
                                          書記官   王秋淑
中      華      民      國      九十二      年      一      月    七    日
附錄
中華民國刑法第一百八十五條之三
服用毒品、麻醉藥品、酒類或其他相類之物，不能安全駕駛動力交通工具而駕駛者，
處一年以下有期徒刑、拘役或三萬元以下罰金。


司法院資訊處製作；財團法人民間司法改革基金會備份。
